---
title: UTS Regression MOdels
author: Fazlur Rahman Hafidh A3202300040
date: "`r Sys.Date()`"
output:
  prettydoc::html_pretty:
    theme: hpstr
    highlight: github
bibliography: references.bib
---

```{=html}
<style>
body{
text-align: justify}
</style>
```
```{r setup, include=FALSE}
knitr::opts_chunk$set(echo = TRUE)
```

# Jawaban soal 1
## Langkah 1 MembSuat Correlation Matrix
```{r}
data <- read.csv("HeatingOil.csv")

data_selected <- data[, c("Heating_Oil", "Insulation", "Temperature", 
                          "Num_Occupants", "Avg_Age", "Home_Size")]

cor_matrix <- cor(data_selected)

print("=== Correlation Matrix ===")
print(round(cor_matrix, 2))

if (!require("corrplot")) install.packages("corrplot")
if (!require("RColorBrewer")) install.packages("RColorBrewer")

library(corrplot)
library(RColorBrewer)

corrplot(cor_matrix,
         method = "color",          
         col = brewer.pal(8, "RdBu"),
         type = "upper",             
         addCoef.col = "black",      
         number.cex = 0.75,          
         tl.cex = 0.8,               
         title = "Correlation Matrix",
         mar = c(0,0,2,0))

```

### Tujuan:

Langkah ini bertujuan untuk mempelajari hubungan antar variabel, khususnya Heating_Oil, dengan lima variabel lainnya, yaitu:

- Insulation (kualitas insulasi rumah),
- Temperature (suhu lingkungan),
- Num_Occupants (jumlah penghuni rumah),
- Avg_Age (rata-rata usia penghuni), dan
- Home_Size (ukuran rumah).

Dengan membuat correlation matrix, Sarah dapat mengetahui variabel mana saja yang paling memengaruhi jumlah konsumsi minyak pemanas rumah (Heating_Oil).

## Langkah 2 Interpretasi Correlation Matrix
### Penjelasan:

#### 1. Temperature: -0.80
 - Korelasi negatif kuat
 - Artinya: semakin tinggi suhu udara, semakin sedikit minyak pemanas digunakan
 - Ini masuk akal karena saat suhu luar hangat, rumah tidak perlu banyak pemanas.

#### 2. Insulation: -0.65
 - Korelasi negatif sedang-kuat
 - Artinya: rumah dengan insulasi yang lebih baik (skor tinggi) menggunakan lebih sedikit minyak
 - Karena rumah yang terinsulasi baik bisa menyimpan panas lebih efisien.

#### 3. Home_Size: +0.60
 - Korelasi positif sedang-kuat
 - Artinya: semakin besar ukuran rumah, semakin banyak minyak pemanas yang dikonsumsi
 - Rumah besar butuh energi lebih banyak untuk dipanaskan.

#### 4. Num_Occupants: +0.45
 - Korelasi positif sedang
 - Artinya: rumah dengan lebih banyak penghuni cenderung menggunakan lebih banyak minyak
 - Mungkin karena kebutuhan kenyamanan lebih tinggi, atau ruang lebih sering digunakan.

#### 5. Avg_Age: +0.10

 - Korelasi sangat lemah
 - Artinya: usia rata-rata penghuni tidak berpengaruh besar terhadap konsumsi Heating_Oil

### Kesimpulan

#### Faktor yang paling memengaruhi konsumsi Heating_Oil:
 1. Temperature (suhu luar) – semakin hangat, konsumsi turun.
 2. Insulation (kualitas insulasi) – semakin bagus insulasi, konsumsi turun.
 3. Home_Size (ukuran rumah) – rumah besar mengonsumsi lebih banyak.
 4. Num_Occupants (jumlah penghuni) – semakin banyak orang, konsumsi cenderung naik.

#### Faktor yang hampir tidak berpengaruh:
Avg_Age (usia penghuni) – korelasi sangat lemah

## Langkah 3 Scatter Plot 1

```{r}
data <- read.csv("HeatingOil.csv")

head(data)

library(ggplot2)

ggplot(data, aes(x = Heating_Oil, y = Avg_Age, color = Heating_Oil)) +
  geom_point(size = 3, alpha = 0.8) +
  scale_color_gradient(low = "blue", high = "yellow") +
  labs(title = "Heating_Oil vs Avg_Age",
       x = "Heating_Oil",
       y = "Average Age") +
  theme_minimal()
```

### Tujuan:
Untuk mengetahui apakah terdapat pola atau hubungan antara usia rata-rata penghuni rumah (Avg_Age) dan jumlah minyak pemanas yang dikonsumsi (Heating_Oil). Kita akan menggunakan warna (color scale) berdasarkan intensitas nilai Heating_Oil.

### Penjelasan:

Setelah menjalankan kode di atas, Anda akan melihat scatter plot di mana:

- Sumbu X: menunjukkan jumlah konsumsi minyak (Heating_Oil)
- Sumbu Y: menunjukkan usia rata-rata penghuni rumah (Avg_Age)
 -Warna titik: menunjukkan intensitas konsumsi minyak (semakin gelap = semakin tinggi)

## Langkah 4 Scatter Plot 2

```{r}
library(ggplot2)

ggplot(data, aes(x = Temperature, y = Insulation, color = Heating_Oil)) +
  geom_point(size = 3, alpha = 0.8) +
  scale_color_gradient(low = "blue", high = "red") +
  labs(title = "Temperature vs Insulation (Colored by Heating_Oil)",
       x = "Temperature",
       y = "Insulation") +
  theme_minimal()

```

### Tujuan:
Untuk melihat bagaimana suhu lingkungan (Temperature) dan kualitas insulasi rumah (Insulation) memengaruhi konsumsi Heating_Oil. Visualisasi ini membantu mengetahui apakah rumah-rumah di wilayah dingin dan/atau dengan insulasi buruk cenderung menggunakan lebih banyak minyak pemanas.

### Penjelasan:
Dalam scatter plot ini:

- Sumbu X: Temperatur lingkungan (semakin ke kanan, semakin hangat)
- Sumbu Y: Kualitas insulasi rumah (semakin ke atas, semakin baik)
- Warna titik: Menunjukkan seberapa besar konsumsi minyak pemanas (Heating_Oil)

  - Merah tua = konsumsi tinggi
  - Biru muda = konsumsi rendah
 
## Langkah 5 Rekomendasi untuk Sarah
#### 1. Fokus ke Daerah Dingin
- Rumah di wilayah bersuhu rendah butuh lebih banyak minyak.
- Targetkan promosi ke daerah dingin, terutama saat musim dingin mendekat.

#### 2. Sasar Rumah dengan Insulasi Buruk
- Rumah yang insulasinya jelek pakai lebih banyak minyak.
- Tawarkan promo khusus atau paket hemat untuk rumah dengan insulasi rendah.

#### 3. Prioritaskan Rumah Besar & Banyak Penghuni
- Rumah besar dan yang dihuni banyak orang cenderung konsumsi lebih banyak.
- Berikan diskon volume besar atau paket langganan untuk mereka.

#### 4. Gunakan Data Konsumsi Sebelumnya
- Pelanggan yang sering isi ulang bisa ditawari diskon loyalitas.
- Pelanggan baru bisa diberi promo coba gratis atau potongan harga awal.

#### 5. Kerja Sama dengan Penyedia Insulasi
- Bisa buat promo gabungan: perbaikan insulasi + minyak pemanas dengan harga paket.

# Jawaban Soal 2

## 1. Yang harus dilakukan Sarah adalah membuat proses untuk:

### 1. Membaca Dataset
```{r}
# Membaca data HeatingOil.csv
data <- read.csv("HeatingOil.csv")
```

### 2. Bangun Model Regresi Linear

```{r}
# Membangun model regresi linear
model <- lm(Heating_Oil ~ Insulation + Temperature + Num_Occupants + Avg_Age + Home_Size, data = data)

# Melihat ringkasan model (opsional)
summary(model)
```

### 3. Simpan Model Regresi ke File .rds
```{r}
# Menyimpan model dalam format RDS
saveRDS(model, file = "model_heating_oil.rds")
```

### Penjelasan Singkat:

- Model ini sudah dilatih berdasarkan HeatingOil.csv.
- File model_heating_oil.rds bisa dikirim ke marketer.
- Marketer nanti hanya perlu memasukkan data baru dan memanggil model ini untuk memprediksi, tanpa tahu isi data asli.

## Yang harus dilakukan Marketer adalah membuat proses untuk:

### 1. Baca Model yang Sudah Disimpan oleh Sarah
```{r}
# Membaca model dari file RDS
model <- readRDS("model_heating_oil.rds")
```
### 2. Baca Data Calon Pelanggan Baru
```{r}
# Membaca data calon pelanggan
marketing_data <- read.csv("HeatingOil-Marketing.csv")
```
### 3. Prediksi Kebutuhan Minyak Pemanas
```{r}
# Memprediksi konsumsi Heating_Oil
prediksi <- predict(model, newdata = marketing_data)

# Tambahkan hasil prediksi ke data pelanggan
marketing_data$Predicted_Heating_Oil <- prediksi

# Lihat hasil
head(marketing_data)
```

### Kesimpulan
Dengan cara ini:

 - Para marketer dapat memprediksi kebutuhan minyak untuk calon pelanggan.
 - Tidak perlu membuka dataset rahasia milik perusahaan.
 - Prosesnya cepat dan aman untuk digunakan di banyak wilayah.